【裁判字號】    98,聲,848
【裁判日期】    980730
【裁判案由】    返還提存物
【裁判全文】
臺灣桃園地方法院民事裁定               98年度聲字第848號
聲  請  人  中國信託商業銀行股份有限公司
法定代理人  乙○○
相  對  人  甲○○
上列當事人間聲請返還提存物事件，本院裁定如下：
    主  文
本院九十三年度存字第一四七六號提存事件，聲請人所提存之九
十二年度甲類第六期中央政府建設公債債券一張（票號：A92106
），面額新臺幣壹拾萬元，准予返還。
    理  由
一、本件聲請人業依銀行法及金融機構合併法規定，於民國96年
    9 月8 日合併花蓮區中小企業銀行股份有限公司（下稱花蓮
    企銀），聲請人為合併後之存續公司，依法概括承受花蓮企
    銀之權利義務，有聲請人提出之行政院金融監督管理委員會
    96年7 月26日金管銀(六)字第09600285840 號函在卷可稽，是
    以，原屬花蓮企銀之權利義務，自應由聲請人繼續享有或負
    擔，合先敘明。
二、按訴訟終結後，供擔保人證明已定20日以上之期間，催告受
    擔保利益人行使權利而未行使，或法院依供擔保人之聲請，
    通知受擔保利益人於一定期間內行使權利並向法院為行使權
    利之證明而未證明者，法院應依供擔保人之聲請，以裁定命
    返還其提存物，民事訴訟法第104 條第1 項第3 款定有明文
    ，且依同法第106 條規定，上開規定於其他依法令供訴訟上
    之擔保者準用之。而訴訟終結，宜從廣義解釋，包括撤銷假
    扣押、假處分裁定及其執行程序終結在內，最高法院90年度
    台抗字653 號裁定可資參照。
三、聲請意旨略以：聲請人與相對人間假扣押事件，前依本院93
    年度裁全字第2072號民事裁定為擔保假扣押，曾為相對人提
    供面額為新臺幣（下同）100,000 元之93年度甲類第6 期中
    央政府建設公債債券1 張（票號：A92106）為擔保金，並以
    本院93年度存字第1476號提存事件提存後，聲請本院以93年
    度執全字第1130號執行假扣押。茲因聲請人已向本院撤回上
    開假扣押之執行程序，復由本院以97年度聲字第1333函通知
    相對人行使權利，惟迄今仍未見相對人向聲請人行使權利，
    為此聲請返還前開擔保金等語。
四、經查，聲請人上開主張，業據其提出本院93年度存字第1476
    號提存書、本院93年度裁全字第2072號民事裁定、本院執行
    處93年度執全字第1130號囑託查封登記函、通知書、民事撤
    回假扣押強制執行聲請狀、本院97年度聲字第1333號通知行
    使權利函各1 件（以上均為影本）為證，復經本院依職權調
    取上開卷宗核閱屬實。且本院於上開假扣押強制執行事件終
    結後，已定20日以上之期間通知相對人就其因上開假扣押所
    受損害行使權利而未行使一節，亦有本院民事紀錄科查詢表
    2 紙、臺灣臺北地方法院98年7 月10日北院隆文查字第0980
    004043號函1 件在卷可稽。從而，聲請人聲請發還提存物，
    合於前開法律規定，應予准許。
五、依民事訴訟法第104 條第1 項第3 款、第106 條前段，裁定
    如主文。
中    華    民    國    98    年    7     月    30    日
                  民事第一庭    法  官  林哲賢
以上正本係依照原本作成
如對本裁定抗告須於裁定送達後10日內向本院提出抗告狀，並應
繳納抗告裁判費新台幣1,000 元。
中    華    民    國    98    年    7     月    30    日
                                書記官  陳佳彬


司法院資訊處製作；財團法人民間司法改革基金會備份。
